【裁判字號】    98,審訴,4713
【裁判日期】    981230
【裁判案由】    毒品危害防制條例
【裁判全文】
臺灣高雄地方法院刑事判決            98年度審訴字第4713號
公  訴  人  臺灣高雄地方法院檢察署檢察官
被      告  甲○○
上列被告因毒品危害防制條例案件，經檢察官提起公訴（98年度
毒偵字第6709號），被告就被訴事實為有罪陳述，經本院告知簡
式審判程序意旨，並聽取公訴人及被告之意見後，裁定由受命法
官依簡式審判程序審理，判決如下：
    主  文
甲○○施用第一級毒品，處有期徒刑捌月。又持有第一級毒品，
處有期徒刑參月，扣案之第一級毒品海洛因貳包（均含包裝袋，
檢驗前淨重分別為零點零貳伍公克、零點零參捌公克，檢驗後淨
重分別為零點零壹柒公克、零點零貳捌公克），均沒收銷燬。應
執行有期徒刑拾月，扣案之第一級毒品海洛因貳包（均含包裝袋
，檢驗前淨重分別為零點零貳伍公克、零點零參捌公克，檢驗後
淨重分別為零點零壹柒公克、零點零貳捌公克），均沒收銷燬。
    事  實
一、甲○○前於民國97年間因強制戒治執行完畢釋放後5 年後再
    犯施用毒品案件，經本院以97年度審毒聲字第509 號裁定送
    觀察、勒戒後，認有繼續施用毒品傾向，再以97年度審毒聲
    字第1012號裁定令入戒治處所施以強制戒治，於98年6 月5
    日因停止處分執行出監，並經臺灣高雄地方法院檢察署檢察
    官以98年度戒毒偵字第211 號為不起訴處分確定。詎仍不知
    悔改，復基於施用第一級毒品海洛因之犯意，於98年10月25
    日下午某時，在高雄市○○○路加油站廁所內，以將海洛因
    摻水置於針筒內注射之方式，施用第一級毒品海洛因1 次。
    另明知海洛因業經行政院依毒品危害防制條例第2 條第2 項
    第1 款規定公告為第一級毒品，不得任意持有之，竟基於持
    有第一級毒品海洛因之犯意，於98年10月26日下午某時，在
    高雄市文武聖殿後方，向某真實姓名不詳之成年男子，以新
    臺幣800 元之代價購入第一級毒品海洛因2 包（檢驗前淨重
    分別為0.025 公克、0.038 公克，檢驗後淨重分別為0.017
    公克、0.028 公克）後，即藏放在身上而持有之，預為自己
    日後施用所用。嗣於98年10月26日13時35分許，在高雄市○
    ○區○○街與南興後街口，因其形跡可疑為警攔檢，並當場
    查獲第一級毒品海洛因2 包（檢驗前淨重分別為0.025 公克
    、0. 038公克，檢驗後淨重分別為0.017 公克、0.028 公克
    ），另經其同意採尿送驗後，其結果確呈嗎啡陽性反應，而
    查悉上情。
二、案經高雄市政府警察局鹽埕分局移送臺灣高雄地方法院檢察
    署檢察官偵查起訴。
    理  由
一、本件被告甲○○所犯為死刑、無期徒刑、最輕本刑為3年以
    上有期徒刑以外之罪，其於準備程序中就被訴事實為有罪之
    陳述，經本院告知簡式審判程序之旨，並聽取當事人意見後
    ，合議庭認宜進行簡式審判程序，爰依刑事訴訟法第273條
    之1第1項規定，裁定本件由受命法官獨任進行簡式審判程序
    ，合先敘明。
二、前揭事實，業據被告甲○○於本院審理中坦承不諱；其為警
    查獲時所採尿液經送檢驗結果，亦呈嗎啡之陽性反應，此有
    毒品尿液編號姓名對照表、高雄市立凱旋醫院濫用藥物尿液
    檢驗報告各1份在卷可稽；另扣案之白色粉末2包，經送鑑驗
    結果，確含海洛因成分（檢驗前淨重分別為0.025 公克、0.
    038 公克，檢驗後淨重分別為0.017 公克、0.028 公克），
    此有高雄市立凱旋醫院濫用藥物成品檢驗鑑定書1 紙附卷可
    稽。綜上所述，被告上開任意性之自白既有前揭證據可佐，
    核與事實相符，自得採為論罪科刑之依據，是本案事證已臻
    明確，被告之犯行洵堪認定，應予依法論科。
三、核被告甲○○所為，係犯毒品危害防制條例第10條第1項之
    施用第一級毒品罪及同條例第11條第1項之持有第一級毒品
    罪。被告施用而持有海洛因之低度行為，為施用之高度行為
    所吸收，不另論罪。又檢察官於起訴書犯罪事實欄內已載明
    被告持有第一級毒品海洛因遭警查扣之事實，此部分業已起
    訴，起訴書論罪法條欄雖漏引毒品危害防制條例第11條第1
    項持有第一級毒品罪名，並不影響此部分業已起訴之效力，
    且檢察官於本院審理時復已補充被告犯毒品危害防制條例第
    11條第1 項之持有第一級毒品罪，是本院自得就此部分予以
    審理。被告所犯上開2 罪，犯意各別，行為互殊，應予分論
    併罰。審酌被告歷經觀察勒戒及強制戒治，然仍未戒除毒癮
    ，顯見其意志不堅，惟念其施用毒品之行為，究屬戕害自己
    身心，尚未危害他人，且已坦承犯行，犯罪後態度尚佳，及
    其施用毒品之前科次數等一切具體情狀，爰分別量處如主文
    所示之刑，並定其應執行之刑，以資懲儆。
四、扣案之白色粉末2包，經鑑驗後均含第一級毒品海洛因成分
    無訛，業如前述，應依毒品危害防制條例第18條第1項前段
    之規定，不問屬於被告與否，在被告持有第一級毒品罪之主
    文項下予以宣告沒收銷燬；其包裝袋因殘留微量海洛因毒品
    而難以析離，爰視同毒品整體，併依前開規定沒收銷燬。至
    鑑驗耗用之海洛因既已滅失，自無庸再予宣告沒收銷燬。
據上論結，應依刑事訴訟法第273條之1第1項、第299條第1項前
段，毒品危害防制條例第10條第1項、第11條第1項、第18條第1
項前段，刑法第11條、第51條第5款，判決如主文。
本案經檢察官陳妍萩到庭執行職務。
中    華    民    國    98    年    12    月    30    日
                  刑事第十庭    法  官    孫啟強
以上正本證明與原本無異。
如不服本判決，應於判決送達起10日內向本院提出上訴書狀。
中    華    民    國    98    年    12    月    30    日
                                書記官    黃麗玉
附錄本判決論罪科刑之法條：
毒品危害防制條例第10條第1項：
施用第一級毒品者，處6月以上5年以下有期徒刑。
毒品危害防制條例第11條第1 項：
持有第一級毒品者，處3 年以下有期徒刑、拘役或新臺幣5 萬元
以下罰金。


司法院資訊處製作；財團法人民間司法改革基金會備份。
